臺灣嘉義地方法院民事判決　96年度親字第19號
原　　　告　　丙○○
被　　　告　　甲○○
兼法定代理人　乙○○
上列當事人間請求否認子女之訴事件，本院於中華民國96年7月
25日言詞辯論終結，判決如下：
　　主　 　 文
確認被告甲○○非原告與被告乙○○之婚生子。
訴訟費用由被告負擔。
    事實及理由
一、原告起訴主張：
 （一）原告與被告乙○○（原名丁○○○○）於民國90年6月結
       婚，被告乙○○於婚後在95年3月即離家，並與訴外人王
       道成同居，兩造於96年6月1日達成協議離婚，離婚後即
       未同居在一起。被告離婚後，於96年3月4日生下被告甲
       ○○，而被告乙○○懷胎甲○○時為95年7月1日，當時
       被告乙○○已經離開原告住處，而與訴外人王道成同居
       ，按此事實推斷被告甲○○並非原告與被告乙○○之婚
       生子女，為此特提起本訴，請鈞院判准如訴之聲明。
 （二）聲明求為判決：如判決主文所示。
 （三）證據：提出戶籍謄本5份、原告身分證影本、被告乙○○
       居留證出生證明書、財團法人佛教慈濟綜合醫院大林分
       院親子鑑定報告書、94年度親子鑑定實驗室機構訪查合
       格證明書各一份為證。
二、被告乙○○則以：不爭執原告主張之事實，被告甲○○是被
    告乙○○與王道成所生。
三、原告主張之事實，業據提出戶籍謄本5份、財團法人佛教慈
    濟綜合醫院大林分院親子鑑定報告書、94年度親子鑑定實驗
    室機構訪查合格證明書各一份為證，而原告丙○○與被告甲
    ○○血緣關係，經財團法人佛教慈濟綜合醫院大林分院鑑定
    結果為：甲○○的DNA型D8S1179、D21S11 29、D3S1358 15
    或16、vWA 14或17、FGA 19或26、D5S818 10或14、D13S317
    11、D7S820 8或10、D16S539 11、TH01 7或9、TPOX 8或10
    、CSF1PO 11或12等基因形；因此親生父親必須具有DNA型
    D8S1179 12、D21S11 29、D18S51 13或14、D3S1358 15或16
    、vWA 14或17、FGA 19或26、DS5818 10或14、D13S317 11
    、D7S820 8或10、D16S539 11、TH01 7或9、TPOX 8或10、
    CSF1PO 11或12等基因型由於黃聖閩不具DNA型D8S1179 12、
    D21S11 29、D18S51 13或14、vWA 17、FGA 26、D5S818 14
    、D13S317 11、CSF1PO 11或12等基因半型之可能。因此可
    以排除黃聖閩是甲○○的親生父親這一個假設。（8重排除
    ）等語，有該醫院ＤＮＡ鑑定書一份在卷足憑，自堪信為真
    實。
四、按民法第1063條第1項推定之婚生子女，如夫妻之一方能證
    明妻非自夫受胎者，得於知悉子女出生之日起，一年內提起
    否認之訴，同條第2項定有明文。查被告乙○○受胎生下被
    告甲○○，既係在其與原告黃聖閩關係存續中，則依法自應
    推定原告黃聖閩之婚生子，然被告甲○○並非自原告黃聖閩
    受胎。準此，原告於知悉被告甲○○出生之日起一年內提起
    本件訴訟，於法洵屬有據，應予准許。
五、據上論結，本件原告之訴為有理由，依民事訴訟法第85條第
    1項前段、第78條判決如主文。
中　　華　　民　　國　　96　　年　　7　　月　　31　　日
                  家事法庭法　官　柯月美
以上正本係照原本作成
如對本判決上訴須於判決送達後20日內向本院提出上訴狀
中　　華　　民　　國　　96　　年　　7　　月　　31　　日
                          書記官　孫靜芳
